臺灣高等法院臺中分院刑事判決　　　　　　　　　　九十一年度上易字第四二號
　　上　訴　人　臺灣彰化地方法院檢察署檢察官
　　被　　　告　乙○○
　　選任辯護人　張繼準
右上訴人因被告違反商標法案件，不服台灣彰化地方法院九十年度易字第一四四六號
，中華民國九十年十一月二十八日第一審判決（起訴案號：台灣彰化地方法院檢察署
九十年度偵字第二八二號），提起上訴，本院判決如左：
      主  文
上訴駁回。
      理  由
一、本案經本院審理結果，認第一審判決諭知被告無罪並無不當，應予維持，並引用
    第一審判決書記載之證據及理由（如附件）。
二、公訴人上訴意旨略以：本件爭點在於被告乙○○對所販賣之背包係仿冒他人商標
    之產品是否知情。而查乙○○明知系爭背包僅告訴人美商詹士龐德服裝公司一家
    在販售，而甲○○亦非告訴人公司之業務代表，已據被告在警訊及原審訊問時自
    白不諱。且甲○○在原審九十年十一月七日訊問時，證稱：「（當時被告有無問
    是否真品？）有，但他還跟我嫌貴。」從被告嫌貴一節，即可認定被告應已知甲○○所賣之背包係仿冒品，而甲○○卻以正常價格出賣，被告才會口出嫌貴之詞
    ，被告主觀上應已知道甲○○所賣之背包係仿冒他人商標之產品方是，其竟仍予
    販賣，自應該當違反商標法第六十三條之罪。是原審尚有違誤，爰依法提起上訴
    ，請求撤銷原判決等情。
三、經查被告在警訊時供稱：「：：其實之前我尚在考慮階段時，我曾好幾次打電話
    到詹士龐德服裝公司台中營業處詢問、洽購，但電話大都沒人接聽，但有一次一
    位小姐接聽，她說會派業務員至店裏來洽談，但是一直沒有來。：：」等語（見
    偵查卷第四頁）。於原審訊問時供稱：「（問：你從事體育用品社多久？）十一
    年。我知道有詹士龐德這公司。」（見原審卷第十一頁）。「（問：你也知道美
    商詹士龐德有出這些物品？）我在雜誌上有看到，也曾打電話給他公司，他們回
    答要等外務。」「（問：你是否知道甲○○不是詹士龐德之代理商？）我知道。
    」「（問：你知道這東西是士龐德的你為何去找甲○○買？）甲○○說他要去問
    他們的老闆是否可以進這些物品。」（見原審卷第十九頁），均無如上訴意旨所
    稱被告自白明知系爭背包僅告訴人美商詹士龐德服裝公司一家在販售，而甲○○
    亦非告訴人公司之業務代表之情事。
四、又證人甲○○於原審雖有如上訴意旨所指之證述，惟其當時證述之內容為：「（
    問：被告如何知道你有在賣詹士龐德物品？）我跟他（指被告）推銷，小的賣他
    四百四到四百五，大的賣他五百五，但要看他買的多少。（問：你有無拿這些單
    據給他？（提示並告以要旨））有。剛開始賣時沒有，事後才拿給他。（問：你
    為何要拿給他？）因為有客人反應說詹士龐德公司說這些是假貸，我告訴丙○○
    後，丙○○影印單據給我，我在（按應為「再」）影印給出售的客戶。：：（問
    ：當時被告有無問是否真品？）有，但他還跟我嫌貴，我告訴他這是國外進口的
    。」等語（見原審卷第三十八、三十九頁）。證人甲○○於九十年十一月十四日
    原審審理中證述：「（問：同時被告向你買這些背包時你有無跟他說來源？）我
    向他說韓國來的。當時我也有拿證明給他表示不是仿冒的。」等語（見原審卷第
    五十四、五十五頁）。另證人丙○○於原審證稱：「他（指詹士龐德公司）沒有
    授權，但我是用平行輸入。：：我賣的是正品。：：（問：你為何印這些給甲○○？）因為我要證明我賣的是正品。」等語（見原審卷第三十五、三十六頁）由
    二證人以上全般語意觀之，應可認為證人甲○○在販賣系爭背包給被告之時，猶
    一再向被告表明及證明並非仿冒品，始有提供單據之舉。是公訴人以被告對於甲○○所賣之背包嫌貴，而認被告主觀上應已知道甲○○所賣之背包係仿冒他人商
    標之產品，尚有誤會。另證人即告訴人公司在台代理商偉盟公司之職員卓俊吉於
    本院雖證稱：「編號４３９１１號、顏色編號○四一顏色的背包，兩張大張的吊
    牌是一樣的，中張的吊牌因為是印韓國製的和我們公司不同，我們公司沒有韓國
    製的所以中張的吊牌我沒有見過，背包的扣子不一樣，扣案的背包扣子是寫ＹＫ
    Ｋ，正常應該是寫ＪＡＮＳＰＯＲＴ，扣案的背包布料沒有做防水膠處理，扣案
    背包外面商標的布料質感和刺繡的密度不一樣。編號00000000的背包，
    商標的部分不一樣，防水膠的處理和原廠的也不同，扣案的質感比較粗糙。編號
    ４３５０１的背包，背包外面的商標布牌不一樣。」等情（見本院卷第四十四頁
    ），惟其另證稱：「我們公司都是直接從美國訂貨，實際上東西從哪裡進來不一
    定，最早期是美國原廠，最近進來的有泰國、菲律賓、越南、美國原廠、墨西哥
    廠，沒有韓國進來的。（問：詹士龐德在韓國有無設廠？）最早期（大概四年前
    ）有設廠，最近幾年因為韓國的總代理商有仿冒的問題，現在公司給我的訊息是
    韓國已經沒有代理商。」等語（見本院卷四十三、四十四頁）；「（問：一般人
    有無辦法分辨仿冒品和真品？）我們有上過報紙、雜誌的廣告，還有綜藝節目的
    贈品活動，我們公司有輔助經銷商，經銷商會有我們的陳列布條。我們公司的產
    品有一個穩定的價格，是以價格來區分，並沒有特別的措施。」、「（問：在本
    案發生之前，美國原廠有無教導你們如何辨認仿冒品？）簡單的辨認方法有教我
    們，因為產品的單價也不高，所以我們公司也沒有特殊的辨認方法。」（見本院
    卷第四十五、四十六頁）、「公司並沒有禁止平行輸入，美國總公司所有生產地
    的貨品除了大陸的之外都有進貨，美國總公司的生產地有幾個我不知道，我只知
    道東南亞的部分。」等語（見本院卷第四十七頁）。由此可見，即連販售之代理
    商亦無特殊之辨認方法，如何能期一般零售商或消費者辨認何者為仿冒品，是證
    人卓俊吉之證言，亦不足為不利於被告之證明。綜上所述，原審所為被告無罪之
    判決，於法並無不合，本件檢察官之上訴並無理由，應予駁回。
五、據上論斷，應依刑事訴訟法第三百七十三條、第三百六十八條，判決如主文。
本案經檢察官鍾宗耀到庭執行職務。
中      華      民      國      九十一   年       六      月    二十七  日
                                    臺灣高等法院臺中分院刑事第五庭
                                          審判長法  官  袁  從  楨
                                                法  官  姚  勳  昌
                                                法  官  郭  同  奇
右正本證明與原本無異。
不得上訴。
                                                書記官  康  孝  慈
中      華      民      國      九十一   年       六      月    二十七  日
                                                                        Ｉ
